【裁判字號】    95,裁,238
【裁判日期】    950209
【裁判案由】    級俸
【裁判全文】
最  高  行  政  法  院  裁  定
                                     95年度裁字第00238號
上  訴  人  丙○○
被 上訴 人  彰化縣政府
代  表  人  乙○○
被 上訴 人  彰化縣立芬園國民中學
代  表  人  甲○○
上列當事人間因級俸事件，上訴人對於中華民國93年8月19日臺
中高等行政法院93年度訴字第250號判決，提起上訴，本院裁定
如下：
    主  文
上訴駁回。
上訴審訴訟費用由上訴人負擔。
    理  由
一、按對於高等行政法院判決上訴，非以其違背法令為理由，不
    得為之，行政訴訟法第242條定有明文。是對於高等行政法
    院判決上訴，若未具體說明原判決違背何項法令、如何不適
    用法規或適用不當之情事，即非主張原判決違背法令以為上
    訴理由，其上訴不應准許。
二、本件上訴人前係彰化縣芬園國民中學（下稱芬園國中）教師
    ，經其服務學校即被上訴人芬園國中以民國（下同）92年9
    月29日芬中人字第0920002648號函送上訴人之學校教職員退
    休事實表及有關證件，申請於92年11月1日自願退休，被上
    訴人彰化縣政府爰依服務學校函報其最後在職月份薪級625
    元於92年10月20日以府人三字第0920198537號函，核定退休
    薪級為625元。上訴人不服，提起訴願，遭決定駁回，遂提
    起行政訴訟，求為判決：(一)訴願決定及原處分均撤銷。(二)被
    上訴人芬園國中及彰化縣政府應將上訴人91學年度之考績更
    正為「公立學校教職員成績考核辦法」第4條第1款之甲等並
    追補考績獎金，及將上訴人退休薪級更正為簡任最高薪級1
    千元。(三)被上訴人芬園國中及彰化縣政府應頒發上訴人簡任
    一等功績服務獎章、簡任二等功績服務獎章、簡任三等功績
    服務獎章及年績服務獎章。(四)被上訴人芬園國中及彰化縣政
    府對上訴人錯誤處置之公文即彰化縣政府92年10月20日府人
    三字第0920198537號函應予撤銷，並更正縣申評會及省申評
    會不受理之處置，為「原處置單位須將錯誤更正」。經原審
    法院以上訴人之訴關於請求頒發簡任一等功績服務獎章、簡
    任二等功績服務獎章、簡任三等功績服務獎章及年績服務獎
    章部分為不合法、其餘部分為無理由，而駁回上訴人之訴在
    案。
三、上訴意旨重複其於原審之主張，仍陳述關於上訴人服務年資
    滿二十年應獲核頒簡任一等功績服務獎章、教師甄試合格為
    甲等特考之資格、退休薪級應更正為簡任最高級等事項之爭
    執，就原審認定事實及適用法律之職權行使，指摘為不當，
    而究竟原判決有何違背法令、不適用法規或適用不當之情事
    ，卻未見上訴意旨為具體之指明，依首開規定及說明，其上
    訴為不合法，應予駁回。
四、依行政訴訟法第249條第1項前段、第104條、民事訴訟法第
    95條、第78條，裁定如主文。
中    華    民    國    95    年    2     月    9     日
                  第四庭審判長法  官  趙  永  康
                              法  官  鄭  淑  貞
                              法  官  侯  東  昇
                              法  官  黃  淑  玲
                              法  官  林  文  舟
以  上  正  本  證  明  與  原  本  無  異
中    華    民    國    95    年    2     月    9     日
                              書記官  彭  秀  玲


司法院資訊處製作；財團法人民間司法改革基金會備份。
